【裁判字號】    98,交聲,3036
【裁判日期】    980824
【裁判案由】    違反道路交通管理處罰條例聲明異議
【裁判全文】
臺灣臺北地方法院交通事件裁定        98年度交聲字第3034號
                                    98年度交聲字第3035號
                                    98年度交聲字第3036號
                                    98年度交聲字第3037號
                                    98年度交聲字第3038號
原處分機關  臺北市交通事件裁決所
異  議  人
即受處分人  甲○○
                      樓
上列異議人即受處分人因違反道路交通管理處罰條例案件，對於
臺北市交通事件裁決所於中華民國98年7月2日、98年7月6日、98
年7月21日、98年8月3日所為之處分（原處分案號：北市裁催字
第裁22-1AD665371號、北市裁催字第裁22-1AD670377號、北市裁
催字第裁22-1AD688725號、北市裁罰字第裁22-1AD712061號、北
市裁罰字第裁22-1AD718766號），聲明異議，本院裁定如下：
    主  文
原處分均撤銷。
甲○○汽車駕駛人在禁止臨時停車處所停車，共伍件，各處罰鍰
新臺幣壹仟元。
    理  由
一、原處分意旨略以：本件異議人即受處分人甲○○所有之車牌
    號碼DIP-455號輕型機車，於民國98年3月23日9時43分許、
    98年3月25日9時50分許、98年4月2日10時9分許、98年4月15
    日14時19分許、98年4月20日14時12分許，停放於臺北市○
    ○○路○段171巷15號週邊、劃設有禁止臨時停車線之道路上
    ，經臺北市停車管理工程處執勤人員以受處分人有道路交通
    管理處罰條例第56條第1項第1款規定之違規行為，分別掣發
    臺北市政府交通局舉發違反道路交通管理事件通知單（北市
    交停字第1AD665371號、1AD670377號、1AD688725號、1AD71
    2061號、1AD718766號，下稱舉發通知單）予以舉發，嗣受
    處分人未向原處分機關即臺北市交通事件裁決所申訴，原處
    分機關即於98年7月2日以北市裁催字第裁22-1AD665371號、
    98 年7月6日以北市裁催字第裁22-1AD670377號、98年7月21
    日以北市裁催字第裁22-1AD688725號、98年8月3日以北市裁
    罰字第裁22-1AD 712061號、北市裁罰字第裁22-1AD718766
    號裁決書各裁處受處分人罰鍰1,200元。
二、聲明意旨略以：伊所有之上開車牌號碼DIP-455號輕型機車
    ，因故障無法啟動，故伊將之暫停放於臺北市○○○路○段
    171巷15號週邊12262停車格內，因無資力修復而置放該處遲
    未處理，研判應係遭他人逕行將機車移至停車格外劃有紅線
    路段，伊收到舉發通知單後，始立即將上開機車移至停車格
    內，惟因適逢父親生病，始遲未申訴，故原處分均顯有違誤
    ，應予撤銷云云。
三、按禁止臨時停車線為紅色實線，用以指示禁止臨時停車路段
    ，禁止臨時停車處所不得停車，道路交通標誌標線號誌設置
    規則第169條第1項、第2項及道路交通安全規則第112條第1
    項第1款分別定有明文。復按汽車駕駛人在禁止臨時停車處
    所停車者，處新臺幣（下同）600元以上1,200元以下罰鍰，
    道路交通管理處罰條例第56條第1項第1款亦有規定。而道路
    交通管理處罰條例所稱之汽車，依該條例第3條第8款規定，
    包括機器腳踏車在內。又機車駕駛人如於禁止臨時停車處所
    停車，嗣為警逕行舉發，而逾越應到案日期30日以上60日以
    內始繳納罰鍰或由主管機關裁決者，依違反道路交通管理事
    件統一裁罰基準及處理細則第44條第1項及違反道路交通管
    理事件統一裁罰基準表之規定，需處以1,000元之罰鍰。
四、經查：
  (一)本件受處分人所有之車牌號碼DIP-455號輕型機車，於98年3
    月23日9時43分許、98年3月25日9時50分許、98年4月2日10
    時9分許、98年4月15日14時19分許、98年4月20日14時12分
    許，停放於臺北市○○○路○段171巷15號週邊、劃設有禁止
    臨時停車紅線之道路上，經臺北市停車管理工程處執勤人員
    以受處分人有道路交通管理處罰條例第56條第1項第1款規定
    之違規行為，分別掣發臺北市政府交通局舉發違反道路交通
    管理事件通知單（北市交停字第1AD665371號、1AD670377號
    、1AD688725號、1AD712061號、1AD718766號）予以舉發等
    情，有採證照片5幀、前開舉發通知單5紙在卷可證，顯見受
    處分人所有之機車確有違規停放於禁止臨時停車處所之事實
    。受處分人雖辯稱伊所有之上開機車原係停放於停車格內，
    應係遭他人擅自移至停車格外云云，惟觀諸採證照片所示，
    受處分人所有之上開機車，均與機車右側停車格之白線平行
    整齊停放，且距離約有半個至一個車身之距離，衡諸常情，
    若係有人故意將受處分人之機車自停車格內移出停車格外，
    通常目的係為了方便能停放自己之機車於停車格內，其僅須
    挪出得以停放之空間始可，實無必要大費周章將受處分人之
    機車移出停車格外約半個至一個之車身，並將之整齊停放，
    故依受處分人機車停放之方式、位置，尚與一般遭人自停車
    格內移置停車格外之情形有所不符。再者，比對98年3月23
    日9時43分許與98年4月15日14時19分許、9 8年4月20日14
    時12分許之採證照片，可知98年3月23日9時43分許時，受處
    分人所有上開機車與右側停車格白線之間距，明顯與98年4
    月15日14時19分許時、98年4月20日14時12分許時有所不同
    ，依此情況觀之，推論至少有2次以上之停車作為，非如受
    處分人所言，機車故障後伊即未予移動，收到舉發通知單始
    知機車置放於劃設有紅線之地點。此外，受處分人就其上開
    所辯復未能舉出其他事證供本院參酌，本院尚難認受處分人
    上開所辯為可採。
  (二)惟本件5紙舉發通知單，均係由原舉發機關寄存送達後再次
    郵寄，此觀舉發通知單上均蓋有「本件係寄存送達再次郵寄
    案件，收件時，如已逾到案日，請於15日內依原處罰金額向
    監理機關或裁決所辦理繳結」字樣戳章可明；而本件5紙舉
    發通知單，經臺北市政府交通局向受處分人之住所地即臺北
    市○○區○○路198巷38弄11號17樓送達，其送達日期分別
    為98年5月5日、同年5月5日、同年5月18日、同年5月26日、
    98 年6月3日（依序為北市交停字第1AD665371號、1AD67037
    7號、1AD688725號、1AD712061號、1AD718766號）等情，此
    有臺北市政府交通局送達證書5紙在卷可證，是本件5紙舉發
    通知單，其應到案日期分別延展至98年5月20日、同年5月20
    日、同年6月2日、同年6月10日、同年6月18日，又受處分人
    並未對上開5紙舉發通知單表明申訴之意，故由原處分機關
    依序分別於98年7月2日、同年7月6日、同年7月21日、同年8
    月3日、同年8月3日，針對上開5紙舉發通知單上記載之違規
    行為為裁決，然原處分機關為裁決之日期，距離各該經延展
    後之應到案日期，均相距30日以上、但未滿60日，是依據違
    反道路交通管理事件統一裁罰基準表之規定，應各裁處受處
    分人1,000元之罰鍰，然原處分機關竟各處以最高罰鍰1,200
    元，即難認為有當，應由本院將原處分均予撤銷，以受處分
    人有道路交通管理處罰條例第56條第1項第1款明定之違規行
    為，從輕各處以1,000元之罰鍰，裁處如主文第2項所示，以
    資適法。
五、據上論斷，應依道路交通案件處理辦法第20條前段，裁定如
    主文。
中    華    民    國    98    年    8     月    24    日
                        交通法庭    法  官  劉素如
上正本證明與原本無異。
如不服本裁定，應於裁定送達後5 日內向本院提出抗告狀。
                                    書記官  陳育君
中    華    民    國    98    年    8     月    24    日


司法院資訊處製作；財團法人民間司法改革基金會備份。
